臺灣新北地方法院刑事判決　　　　　　110年度審易字第829號
公　訴　人　臺灣新北地方檢察署檢察官
被　　　告　蕭博文







上列被告因竊盜案件，經檢察官提起公訴（110 年度偵字第3237
號、第3298號、第3736號），本院判決如下：
    主  文
蕭博文犯竊盜罪，累犯，處拘役肆拾日，如易科罰金，以新臺幣
壹仟元折算壹日；又犯竊盜罪，累犯，處罰金新臺幣肆仟元，如
易服勞役，以新臺幣壹仟元折算壹日；又犯竊盜未遂罪，累犯，
處罰金新臺幣貳仟元，如易服勞役，以新臺幣壹仟元折算壹日。
上開宣告之罰金刑部分，應執行罰金新臺幣伍仟元，如易服勞役
，以新臺幣壹仟元折算壹日。
    事實及理由
壹、查被告蕭博文所犯均係死刑、無期徒刑、最輕本刑為3 年以
    上有期徒刑以外之罪，其於準備程序就被訴事實為全部有罪
    之陳述，經告知簡式審判程序之旨，並聽取其與檢察官之意
    見後，本院認無不得或不宜改依簡式審判程序進行之處，爰
    依刑事訴訟法第273 條之1 第1 項、第284 條之1 之規定，
    裁定進行簡式審判程序。
貳、本案犯罪事實及證據，除下列事項應予更正、補充外，餘均
    引用附件即檢察官起訴書之記載：
一、犯罪事實欄一第3 至4 行所載之「於民國109 年1 月23日執
    行完畢」，應更正、補充為「於民國109 年1 月21日執行完
    畢（接續執行另案罰金刑易服勞役，迄同年月23日出監）」
    。
二、補充「被告蕭博文於110 年10月21日本院準備程序及審理中
    之自白（參本院卷附當日各該筆錄）」為證據。
叁、論罪科刑：
一、核被告所為，係犯刑法第320 條第1 項之竊盜罪（2 罪）及
    同法第320 條第3 項、第1 項之竊盜未遂罪。又被告有前述
    更正、補充附件犯罪事實欄一所載之科刑及執行紀錄，此有
    臺灣高等法院被告前案紀錄表1 份在卷可參，其於有期徒刑
    執行完畢5 年內，故意再犯本件2 次竊盜犯行及1 次竊盜未
    遂犯行而皆構成累犯，考量其有多次竊盜案件，而經法院論
    罪科刑之個案情節，顯見其有一再觸犯同類犯罪之特別惡性
    ，以及對刑罰反應力較為薄弱之情狀，並參酌司法院大法官
    會議解釋第775 號解釋意旨，認就其本件所犯之各罪加重最
    低本刑，與憲法罪刑相當之原則無違，依刑法第47條第1 項
    規定加重其刑。被告犯上開三罪間，犯意各別，行為互殊，
    自應分論併罰。關於附件犯罪事實欄一、（三）被告已著手
    於竊盜之實行而不遂，為未遂犯，得依刑法第25條第2 項之
    規定，減輕其刑，並與前述加重事由（累犯），依法先加後
    減之。
二、審酌被告係具備一般智識程度及社會歷練之成年人，對於不
    得以竊盜等非法方式侵害他人財物之情，自當瞭然於胸，卻
    不思付出自身勞力或技藝，循合法、正當之途徑取得所需，
    而恣意竊取他人所有之財物，缺乏基本之法治觀念，而對他
    人家財產安全造成危害，皆有不該，兼衡被告之素行、犯罪
    之目的、手段、教育程度、職業、家庭經濟與生活狀況、所
    竊取財物之價值，以及被告犯後坦認全部犯行，態度勉可等
    一切情狀，量處如主文第1 項所示之各刑，且就宣告拘役、
    罰金罪刑分別諭知易科罰金及易服勞役之折算標準，再就宣
    告之罰金刑部分，定應執行之刑併諭知如易服勞役之折算標
    準，以資處罰。
肆、至於被告實行附件犯罪事實欄一、（一）、（二）竊盜犯行
    所竊得之物，業經被害人呂陞、林楓紋分別立據領回，自
    無庸宣告沒收。
伍、本判決係依刑事訴訟法第310 條之2 及第454 條所製作之簡
    化判決，依法僅需記載犯罪事實、證據名稱及應適用之法條
    ，並得以簡略方式為之，如認定之犯罪事實、證據及應適用
    之法條，與檢察官起訴書之記載相同者，得引用之，附此敘
    明。
據上論斷，應依刑事訴訟法第273 條之1 第1 項、第299 條第1
項前段、第310 條之2 、第454 條（本件依刑事判決精簡原則，
僅記載程序法條文），判決如主文。
本案經檢察官王聖涵偵查起訴，由檢察官陳炎辰到庭執行公訴。
中    華    民    國    110   年    11    月    11    日
                  刑事第二十四庭  法  官  李俊彥
以上正本證明與原本無異。
如不服本判決，應於判決送達後20日內敘明上訴理由，向本院提
出上訴狀（應附繕本），上訴於臺灣高等法院。其未敘述上訴理
由者，應於上訴期間屆滿後20日內向本院補提理由書「切勿逕送
上級法院」。
                                  書記官  林慈恩
中    華    民    國    110   年    11    月    11    日
附錄本判決論罪之法律條文：
中華民國刑法第320 條
意圖為自己或第三人不法之所有，而竊取他人之動產者，為竊盜
罪，處5 年以下有期徒刑、拘役或50萬元以下罰金。
意圖為自己或第三人不法之利益，而竊佔他人之不動產者，依前
項之規定處斷。
前二項之未遂犯罰之。
--------------------------------------------------------
附件：
臺灣新北地方檢察署檢察官起訴書
                                     110年度偵字第3237號
                                     110年度偵字第3298號
                                     110年度偵字第3736號
    被      告  蕭博文  男  54歲（民國00年0月00日生）
                        籍設新北市○○區○○路00號
                        (新北市土城戶政事務所)
                        居新北市○○區○○街000巷00弄0號
                        3樓
                        國民身分證統一編號：Z000000000號
上列被告因竊盜案件，業經偵查終結，認應提起公訴，茲將犯罪
事實及證據並所犯法條分敘如下：
        犯罪事實
一、蕭博文前因竊盜案件，分別經臺灣新北地方法院以108 年度
    審簡字第296 號、108 年度簡字第4090號判決判處有期徒刑
    3 月、3 月，並經同法院裁定定應執行有期徒刑5 月確定，
    於民國109 年1 月23日執行完畢。詎其仍不知悔改，復意圖
    為自己不法之所有，分別於（一）109 年8 月16日5 時12分
    許，在高雄市○○區○○○路00巷0 號前，見呂陞所使用
    車牌號碼000-0000號普通重型機車（下稱MER- 3955 號機車
    ）停放在該處且未拔下鑰匙，即乘無人注意之際，徒手轉動
    鑰匙啟動電門而竊取該車，得手後供己代步使用。嗣呂陞
    於同日12時許，發現上開MER-3955號機車遭竊，經報警處理
    ，始循線查悉上情。（二）同年9 月6 日6 時56分許，在新
    北市○○區○○路000 ○0 號前，見林楓紋所有Raleigh 萊
    禮廠牌、價值新臺幣1,000 元之自行車1 臺停放在該處且未
    上鎖，即乘無人注意之際，徒手竊取該自行車，得手後供己
    代步使用。嗣林楓紋於同年9 月7 日8 時許，發現上開自行
    車遭竊，經報警處理，且經警調閱現場監視器錄影畫面，始
    查悉上情。（三）同年9 月28日凌晨2 時57分許，在新北市
    ○○區○○路0 段000 巷0 弄00號前，見白鴻源所使用之車
    牌號碼0000-00 號自用小客車（下稱0137-WA 號自用小客車
    ）停放在該處，即乘無人注意之際，徒手開啟上開0137 -WA
    號自用小客車車門而進入該車內欲竊取財物，因未發現財物
    而未得逞。嗣白鴻源於同年9 月28日7 時許，發現上開0000
    -WA 號自用小客車車內遭翻動，經報警處理，且經警調閱現
    場及附近監視器錄影畫面，始循線查悉上情。
二、案經臺南巿政府警察局第三分局報告臺灣臺南地方檢察署陳
    請臺灣高等檢察署檢察長令轉本署、新北巿政府警察局中和
    分局報告、白鴻源訴由新北巿政府警察局海山分局報告偵辦
    。
        證據並所犯法條
一、證據名稱與待證事實：
┌──┬───────────┬────────────┐
│編號│       證據名稱       │        待證事實        │
├──┼───────────┼────────────┤
│ 1  │被告蕭博文於警詢及偵查│被告坦承於上開犯罪事實（│
│    │中之自白              │一）、（二）之時、地，竊│
│    │                      │取上開犯罪事實（一）、（│
│    │                      │二）之車輛；於上開犯罪事│
│    │                      │實（三）之時、地，竊取財│
│    │                      │物未遂等事實。          │
├──┼───────────┼────────────┤
│ 2  │告訴人白鴻源於警詢及偵│被告所犯犯罪事實（三）部│
│    │查中之指訴            │分之事實。              │
├──┼───────────┼────────────┤
│ 3  │被害人呂陞於警詢中之│被告所犯犯罪事實（一）部│
│    │指述                  │分之事實。              │
├──┼───────────┼────────────┤
│ 4  │被害人林楓紋於警詢中之│被告所犯犯罪事實（二）部│
│    │指述                  │分之事實。              │
├──┼───────────┼────────────┤
│ 5  │上開犯罪事實（一）之機│證明為警自上開MER-3955號│
│    │車尋獲時照片2 張、臺南│機車置物箱內安全帽內側採│
│    │巿政府警察局109 年9 月│得之斑跡，經送鑑驗結果，│
│    │24日南市警鑑字第109049│檢出之DNA-STR 型別與被告│
│    │7790號鑑定書、109 年8 │之DNA-STR 型別相符，足證│
│    │月16日贓物認領保管單各│被害人呂陞上開犯罪事實│
│    │1 份                  │（一）之MER-3955號機車於│
│    │                      │上開犯罪事實（一）之時、│
│    │                      │地，遭被告竊取之事實。  │
├──┼───────────┼────────────┤
│ 6  │上開犯罪事實（二）之現│證明被害人林楓紋上開犯罪│
│    │場監視器錄影翻拍畫面2 │事實（二）之自行車於上開│
│    │張、贓物照片1 張、新北│犯罪事實（二）之時、地，│
│    │巿政府警察局中和分局扣│遭被告侵占之事實。      │
│    │押筆錄、扣押物品目錄表│                        │
│    │、109 年10月29日贓物認│                        │
│    │領保管單（甲聯）各1 份│                        │
├──┼───────────┼────────────┤
│ 7  │上開犯罪事實（三）之現│證明為警自上開0137-WA 號│
│    │場及附近監視器錄影翻拍│自用小客車內寶特瓶瓶口採│
│    │畫面8 張、新北巿政府警│得之棉棒，經送鑑驗結果，│
│    │察局109 年11月19日新北│檢出之DNA-STR 型別與被告│
│    │警鑑字第1092260518號鑑│之DNA-STR 型別相符，足證│
│    │驗書各1 份            │告訴人上開犯罪事實（三）│
│    │                      │之0137-WA 號自用小客車內│
│    │                      │財物，於上開犯罪事實（三│
│    │                      │) 之時、地，遭被告竊取未│
│    │                      │遂之事實。              │
└──┴───────────┴────────────┘
二、核被告所為犯罪事實（一）、（二）部分，均係犯刑法第32
    0 條第1 項之竊盜罪嫌；犯罪事實（三）部分，係犯刑法第
    320 條第1 項、第3 項之竊盜未遂罪嫌。其先後3 次犯行，
    犯意各別，行為互殊，請予分論併罰。又被告前有如事實欄
    所載之犯罪科刑及執行情形，有刑案資料查註紀錄表在卷可
    參，其於有期徒刑執行完畢後，5 年以內故意再犯本件有期
    徒刑以上之罪，為累犯，請參照大法官會議釋字第775 號解
    釋意旨，審酌是否依刑法累犯規定加重其刑。至被告所竊得
    之上開犯罪事實（一）之MER-3955號機車、（二）之自行車
    ，均為其犯罪所得，惟業已分別實際合法發還被害人呂陞
    、林楓紋，有109 年8 月16日贓物認領保管單、109 年10月
    29日贓物認領保管單（甲聯）各1 份附卷可佐，請依刑法第
    38條之1 第5 項規定，不予宣告沒收或追徵其價額。
三、依刑事訴訟法第251 條第1 項提起公訴。
    此  致
臺灣新北地方法院
中    華    民    國   110    年    3     月    2     日
                              檢  察  官  王聖涵